臺灣桃園地方法院民事裁定
111年度婚字第270號
原      告  甲○○(HSUEH KANJANPHAN)

訴訟代理人  楊淑玲律師
被      告  丙○○  
特別代理人  乙○○  
上列原告聲請選任特別代理人事件，本院裁定如下：
    主  文
選任甲○○於本院111年度婚字第270號離婚事件為被告乙○○之特別
代理人。  
    理  由
一、家事訴訟事件，除本法別有規定外，準用民事訴訟法之規定
    ；對於無訴訟能力人為訴訟行為，因其無法定代理人或其法
    定代理人不能行代理權，恐致久延而受損害者，得聲請受訴
    法院之審判長，選任特別代理人，家事事件法第51條、民事
    訴訟法第51條第1項定有明文。又民事訴訟法第483條規定，
    訴訟程序進行中所為之裁定，除別有規定外，不得抗告。故
    選任特別代理人之裁定及駁回選任特別代理人聲請之裁定，
    倘係於訴訟程序進行中所為者，均不得抗告，僅於訴訟繫屬
    前所為者，始得為抗告（最高法院87年台抗字第670號裁定
    、88年度第9次民事庭會議決議參照）。
二、聲請意旨略以：原告為被告之配偶，原告前依民法第1052條
    之規定，請求與被告離婚，現由本院111年度婚字第270號事
    件審理中，惟原告最後一次見到被告是在民國108年間，當
    時被告神智狀況不佳，似已有老人痴呆狀況，無法認出原告
    。又於離婚事件調解程序中被告並未到院，經原告訴訟代理
    人以電話聯繫欲詢問被告狀況，經被告家人表示被告身體狀
    況不佳、臥床中，顯示被告事實上已難以獨立為訴訟行為，
    爰依法聲請就上開離婚事件為被告選任特別代理人等語。
三、經查，原告之上開主張，有被告戶籍謄本在卷可稽，復經本
    院依職權囑請桃園市政府警察局龜山分局派員訪查被告現是
    否可與人對話或交談？據該局函覆稱：經訪查甲○○（即乙○○
    之子）稱，其父因中風及患有老人癡呆症，無法與人對話或
    交談，有該局111年8月20日山警分偵字第1110033117號函附
    卷可按（見本院卷第39頁）。足認被告不具自為訴訟行為之
    能力，且迄今未受監護宣告，而無法定代理人可代其行使代
    理權，揆諸前揭規定，原告聲請本院為被告選任於上開事件
    之特別代理人，自屬有據。
四、本院審酌被告之子甲○○，與被告血緣至親，應會致力維護被
    告之權利，又甲○○於本件離婚事件並非利害關係人，且經本
    院囑請桃園市政府警察局龜山分局派員查訪甲○○意願，是否
    願意擔任被告於本訴之特別代理人時，據其表示同意，有該
    局111年9月8日山警分偵字第1110036086號函存卷可查。故
    認由甲○○擔任被告之特別代理人，應屬合適，爰選任甲○○於
    本院111年度婚字第270號離婚事件為被告之特別代理人。
五、爰裁定如主文。
中　　華　　民　　國　 111 　 年　　9 　　月　　15　　日
                  家事法庭    法　官　林文慧
以上正本係照原本作成。
本裁定不得抗告。
中　　華　　民　　國　 111 　 年　　9 　　月　　15　　日
                              書記官　蘇珮瑄